CURRICULUM VITAE

GUSTAVO ADOLFO IPANAQUÉ SÁNCHEZ

INGENIERO CIVIL CIP 119132

Celular : 969816075 E-mail: gusapi013@hotmail.com Catacaos – Piura E-mail: gusapi013@hotmail.com



Gustavo Adolfo Ipanaqué Sánchez

Perfil

Ingeniero Civil egresado de la Universidad Nacional de Piura a través de tesis, perteneciente al Quinto Superior, con diplomado en Gerencia y Gestión de proyectos bajo estándares de PMI.

Con experiencia en elaboración de proyectos, Supervisión y Residencias de obras Civiles; con cualidades de liderazgo, responsabilidad, capacidad de organización, disponibilidad Para trabajo en equipo, habilidad para trabajar bajo presión, comunicativo, proactivo.

Datos personales

R.U.C : 10428252034

D.N.I. : 42825203Edad : 29 AñosEstado Civil : Soltero

Experiencia laboral

06 Noviembre 2013 – 12 Febrero 2014

Jefe de Ingeniería y Proyectos.

INGEMIN SERVICE SAC

Proyecto: "MONTAJE E INSTALACIÓN DE SISTEMA DE BOMBEO EN INTERIOR MINA - CATUVA" – CIA MINERA RAURA – GRUPO MINSUR

28 Mayo 2012 – 28 Octubre 2013

Ingeniero Asistente (Grado 25) – Gerencia de Ingeniería.

OVERSEAS BECHTEL, INC., SUCURSAL DEL PERÚ

Proyecto: "NUEVA FUERABAMBA - LAS BAMBAS - XSTRATA COPPER"

CURSOS y CERTIFICADOS BECHTEL

- 1. SSB340 Introduction to Lean
- 2. SSB123ESP Introduccion a Six sigma- ventaja competitiva
- 3. SSB124ESP Introduccion a Six sigma- Componentes

- 4. SSB125ESP Introduccion a Six sigma- Roles y Responsabililades
- 5. LDR301 PBL: New Directions in Leadership
- 6. LDR302 PBL: ABC Analysis-Part I
- 7. LDR303 PBL: ABC Analysis-Part II
- 8. LDR304 PBL: Measuring Results and Behaviors
- 9. LDR305 PBL: Coaching and Feedback
- 10. ENG2001 Engineering Organization within Bechtel
- 11. ENG2002 Engineering Work Process and Tools
- 12. ENG2003 eEngineering
- 13. ENG2005 Safety and Engineering
- 14. ENG2006 Engineering & Sustainable Development
- 15. ENG2007 Quality in Engineering
- 16. ENG0004-A1 Corporate Engineering Procedures and Instructions, Part 1
- 17. ENG0004-B1 Corporate Engineering Procedures and Instructions, Part 2
- 18. ENG0004-C1 Corporate Engineering Procedures and Instructions, Part 3
- 19. ESH171 for ENG General Office Safety
- 20. ESH172 The Office safety Challenge
- 21. ESH178 Introduction to People-based Safety
- 22. ETH002-X1 Bechtel Business ethics our code of condut
- 23. ESH0020-X1 ES&H Making it Personal
- 24. ETH003-12 2012 Ethics awareness workshop
- 25. ETH007-X1 Global Bribery and corruption
- 26. ETH009-X1 Export Crontrols
- 27. ETH0010-X1 Antiboycott
- 28. IST101A Information Security 101A
- 29. IST101B Information Security 101B
- 30. RIM 101 Managing Recors and Information
- 31. RIM 102 Managing Electronic messaging
- 32. SCM0006-X1-SQ- TS-2003-01 SAFETY

01 Abril 2012 - 25 Mayo 2012

Planificación de Proyecto con enfoque PMI.

CONSULTORA Ms. Ing. Civil Carmela Arenas Avalos

Servicio: "Estudio de Impacto Vial para El Proyecto Nueva Fuerabamba - LAS

BAMBAS - XSTRATA COPPER"

Valor Referencial S/. 296,188.15

20 Noviembre 2010 - 06 Febrero 2012

Ingeniero Residente de Obra.

INDUSTRIA PERUANA DEL ALUMINIO S.A

Obra: "Fabricación, Transporte e Instalación de Módulos de Campamentos – Unidad Minera Cerro Lindo"

Valor Referencial \$. 1' 474,794.01

20 Septiembre 2010 - 18 Noviembre 2010

Ingeniero de Valorización y Liquidación de Obra.

CONSORCIO FORTALEZA.

Obra: "Rehabilitación, mejoramiento y ampliación del sistema de agua potable y saneamiento básico del distrito de vice, provincia de sechura – Piura"

Valor Referencial S/. 3' 652,237.63

05Abril 2010 - 15 Septiembre 2010

Residente de Obras.

E.E. BAHER SRL. De la Unidad Cerro Lindo- CIA Minera MILPO - Chincha-Ica Actividades realizadas:

Elaboración de presupuesto y ejecución de obras.

Realización de charlas diarias de seguridad, coordinación para los permisos respetivos de seguridad para iniciar las labores.

Capacitación al personal en temas de seguridad.

11 Noviembre 2009 - 31 Marzo 2010

Ingeniero Asistente de Residente de Obra.

EMPRESA YAKSETIG – GUERRERO S.A CONSTRATISTAS GENERALES Obra: MANTENIMIENTO PERIÓDICO DE LA CARRETERA DEPARTAMENTAL CHULUCANAS - BATANES Valor Referencial S/. 2′341,502.80

10 Junio 2009 - 27 Octubre 2009

Asistente técnico de supervisor.

Obra: "AMPLIACION Y MEJORAMIENTO DE SISTEMA DE AGUA POTABLE Y ALCANTARILLADO DE LA ARENA – PIURA" MULTISERVICE INGENIERIA Y CONSTRUCCION SAC

Valor Referencial S/. 16' 968, 033.55

28 Junio 2008 - 4 Septiembre 2009

Elaboración y sustentación de tesis:" INTERACCION SUELO ESTRUCTURA EN EDIFICACIONES APORTICADAS – POLICLINICO DE LA UNIVERSIDAD DE PIURA"

UNIVERSIDAD NACIONAL DE PIURA FACULTAD DE INGENERIA CIVIL

19 Diciembre 2008 - 7 Junio 2009

Residente de Obras.

EMPRESA ECOLMEJ - De la Unidad Vinchos - CIA VOLCAN S.A.A - Cerro de Pasco

(Empresa Comunal de Servicios Múltiples la MERCED DE JARRIA) Actividades realizadas:

Elaboración de presupuesto y ejecución de obras.

Realización de charlas diarias de seguridad, coordinación para los permisos respetivos de seguridad para iniciar las labores.

Capacitación al personal en temas de seguridad.

24 Junio - 31 Octubre 2008

Residente de Obras.

E.E. SECOMINC SRLtda. De la Unidad Vinchos – CIA VOLCAN S.A.A – Cerro de Pasco

(Servicios de Construcción y Minería del Centro)

Actividades realizadas:

Elaboración de presupuesto y ejecución de obras.

Realización de charlas diarias de seguridad, coordinación para los permisos respetivos de seguridad para iniciar las labores.

Capacitación al personal en temas de seguridad.

Marzo 2008

Elaboración de proyectos Construyendo Perú — Asistente del proyectista. Municipalidad Distrital de Catacaos

Obra: Pavimentación con Bloquetas Calle San Dimas – Catacaos.

Obra: Pavimentación con Bloquetas y Construcción de veredas AA.HH San Juan Bautista – Catacaos.

Enero 2008

Elaboración de proyectos Construyendo Perú - Asistente del proyectista. Municipalidad Distrital de Catacaos **Obra**: Pavimentación con Bloquetas Calle Chorrillos – Catacaos.

Obra: Ampliación de Red de Agua Potable Av. Bolognesi y Red de Alcantarillado y Pavimentación con Bloquetas Jr. Junín – Catacaos.

Julio 2007 – Setiembre 2007

Asistente Técnico de Obra.

Municipalidad Distrital de Catacaos

Obra: Pavimentación c/Bloquetas Perímetro Plazuela Miguel Grau - Monte Sullon

Mayo 2007 - Julio 2007

Asistente Técnico de Obra.

Municipalidad Distrital de Catacaos

Obra: Sistema de Alcantarillado A.H Alberto Fujimori

Mayo 2007

Elaboración de proyectos A Trabajar Urbano - Asistente del Proyectista.

Municipalidad Distrital de Catacaos

Obra: Construcción de Veredas Barrio Rinconada - Catacaos **Obra**: Construcción de Veredas Sector San Jacinto – Catacaos

Enero 2007 - Abril 2007

Prácticas Profesionales.

Municipalidad Distrital de Catacaos.

Departamento de Infraestructura.

Agosto 2005 - febrero 2006

Asistente Técnico del Supervisor De Obra

Gobierno Regional de Piura.

Obra: Ampliación y mejoramiento de infraestructura del colegio Jacobo Cruz Villegas - Catacaos.

Valor Referencial S/. 1' 232,033.55

Octubre 2004 – Diciembre 2004

Asistente del Laboratorio de Suelos y Pavimentos de la F.I.C

Universidad Nacional de Piura.

Educación

Universidad Nacional de Piura (2002 – 2007)

Piura

Facultad de Ingeniería Civil.

Quinto Superior

Educación superior

I.E. "José Cayetano Heredia"

Catacaos

• Educación Secundaria

I.E. "Virgen de las Mercedes G.M.P." - Ex E.P.M. 15009

Catacaos

Educación Primaria

Seminarios, cursos y otros

Curso: El éxito en ventas – Relaciones Humanas – Etiqueta Social – Oratoria – Liderazgo "- 40Horas pedagógicas.

Dirección Regional de Industria y Turismo – Es Salud – Municipalidad Distrital Catacaos – Confecámaras.

Catacaos, 10 al 12 de Enero del 2003

· Ciclo de conferencias Magistrales de la Facultad de ingeniería civil

Universidad Nacional de Piura

Piura, 14 al 16 abril del 2003

 Participación en conferencia técnica: Cerámicos, Pegamentos y Fraguas Celima.

CELIMA

Piura, 24 de octubre 2003

 Curso:" Nuevo Rol de Gobernabilidad en los Gobiernos Locales Competitividad y Gerencia Municipal "- 10Horas pedagógicas.

Info Perú Instituto

Catacaos, 21 al 22 de Abril del 2004

 Participante del XII CONGRESO NACIONAL DE ESTUDIANTES DE INGENIERÍA CIVIL - AREQUIPA 2004.

Universidad Nacional de San Agustín de Arequipa.

Arequipa, 6 al 10 de setiembre del 2004.

 Participante del XIII CONGRESO NACIONAL DE ESTUDIANTES DE INGENIERÍA CIVIL - CAJAMARCA 2005.

Universidad Nacional de Cajamarca.

Cajamarca, 22 al 27 de agosto del 2005.

 Participación en conferencia técnica: Adoquines de Concreto en la Construcción.

DEPOSITOS SAN ANTONIO – CEMENTOS PACASMAYO

Piura, 13 de Marzo 2006

 Participante del XIV CONGRESO NACIONAL DE ESTUDIANTES DE INGENIERÍA CIVIL - HUARAZ 2006.

Universidad Nacional Santiago Antúnez de Mayolo.

Huaraz, 21 al 25 de agosto del 2006.

 Participación en conferencia técnica: Aplicación de las Nuevas Normas ISO sobre el Diseño e Instalación en Tubería de PVC.

DINO - TUBOPLAST

Piura, 19 de Setiembre 2006

Participación en conferencia técnica: "Diseño y Aplicación de Gaviones en Obras de Ingeniería – Defensas Ribereñas" y "Usos de Tubería RIB LOCK en Drenajes y Alcantarillados"

CAPECO PIURA – COLEGIO DE INGENIEROS PIURA – TECNOLOGIA DE MATERIALES – DURMAN ESQUIVEL.

Piura, 26 de Enero 2007

 Participante del XI ANIVERSARIO F.I.C – UNP: "CONFERENCIAS MAGISTRALES" - PIURA 2007.

Universidad Nacional de Piura.

Piura, 30 de Abril al 04 de Mayo del 2007.

 Participante del I CONGRESO INTERNACIONAL DE GEOTECNIA -Cimentaciones Aplicadas a Obras - LIMA 2007.

Instituto de la Construcción y Gerencia - ICG Lima, 29 al 30 de Junio del 2007.

· Participante del Curso: VALORIZACION Y LIQUIDACION DE OBRAS.

Instituto de la Construcción y Gerencia - ICG Piura - 2010.

· DIPLOMADO: GERENCIA Y GESTION DE PROYECTOS - PMI

CESAP Altos Estudios.

Lima, 26 de Junio 2011 – Actualidad.

Otros conocimientos

· Curso de computación: Windows - Word - Excel.

Universidad Nacional de Piura – facultad de ingeniería industrial – Instituto de Informática.

· Curso de Inglés Básico – Intermedio.

Universidad Nacional de Piura – Instituto de Idiomas.

· Curso de Presupuestos S - 10

SENCICO

Marzo de 2005

- · Curso Autocad
- · Curso de Ms Proyect
- · Curso SAP 2000
- · Curso Autocad Land

· Ing. Jorge Reyna Lopez.

Gerente de proyectos –Empresa San Martin Contratista Generales.

Referencias personales

Celular: 956771567 - 942606717

 $E\text{-}mail: \underline{Jorgereynalopez@hotmail.com}$

Ing. Ray Vargas

Ingeniero de proyectos – Empresa Glencore.

Celular: 964102609

E-mail: ray.vargas@glencore.com.pe

· Ing. Luis Figueroa Reyna

Gerente de operaciones – Ingemin Service.

Celular: 987936122

E-mail: lfigueroa@ingeminperu.com

· Ing. Fernando spano jalif

Ingeniero líder de Bechtel – Proyectos Nueva Fuerabamba – las Bambas.

Celular: 976389440

E-mail: fjspanoj@bechtel.com

· Ing. Félix Avilés Córdova.

Residente de Obra – Consorcio Fortaleza.

Celular : 968961790; RPM: *394490 E-mail : facc_consultor@hotmail.com

· Lic. Marisol Gómez.

Gerente Administrativa – Baher srl.

Celular: 989305673; RPM: # 371465

E-mail: baher3537@yahoo.com

· Ing. Edwin Gonzales Girón.

Residente de obra – yaksetig Guerrero S.A. Contratistas Generales.

Celular: 968020407; RPM: *532707

E-mail: edwingg10@hotmail.com

· Ing. Hugo Edgardo Nolasco Villavicencio.

Jefe Supervisor de Obra - Multiservice Ingeniería y construcción S.A.C.

Celular : 96955734; RPM: # 724397 E-mail : hugonovi@hotmail.com

· Ing. Iván Amaro Vicuña.

Jefe del área de proyectos – unidad Vinchos – CIA. Volcán SAC.

Celular: 997415122

E-mail: <u>iamaro@volcan.com.pe</u>

· Ing. Efraín Estrada Atenzio.

Jefe de obras – Secominc SRLtda.

Celular: 963651341; RPM: #396503

E-mail: secominc_1@yahoo.es

· Ing. Isidro Oyola Mejía.

Vicepresidencia de Proyectos en Antamina

Celular: 969706152

E-mail: Oyolaisidro@gmail.com

· Ing. Augusto Alexander Zegarra Ramírez.

Gerente General de ZEYCOR E.I.R.L

Celular: 9692922350

E-mail: zegarra grp@hotmail.com

· Ing. Omar Vences Martínez

Decano de la Facultad de Ingeniería Civil.

Universidad Nacional de Piura.

Celular: 969976248

Disponibilidad

INMEDIATA